【裁判字號】    97,交上易,333
【裁判日期】    971204
【裁判案由】    過失傷害
【裁判全文】
臺灣高等法院刑事判決               97年度交上易字第333號
上  訴  人
即  被  告  乙○○
上列上訴人因業務過失傷害案件，不服臺灣臺北地方法院97年度
交易字第 519號，中華民國97年10月31日第一審判決（起訴案號
：臺灣臺北地方法院檢察署97年度調偵字第 740號），提起上訴
，本院判決如下：
    主  文
上訴駁回。
    理  由
一、按刑事訴訟法第350條、第361條、第362條、第367條規定，
    不服地方法院之第一審判決而上訴者，須提出上訴書狀，並
    應敘述具體理由，為上訴必備之程式；其所提出之書狀未敘
    述上訴理由，或僅曾以言詞陳述上訴理由者，均應於上訴期
    間屆滿後20日內補提理由書於第一審法院。惟原審法院對上
    訴書狀有無記載理由，僅應為形式上之審查，認有欠缺，且
    未據上訴人自行補正者，始應定期間先命補正，至於上訴理
    由是否具體，係屬第二審法院審查範圍，不在命補正之列。
    （參照刑事訴訟法第361 條之立法意旨）倘上訴人已提出上
    訴理由，但所提非屬具體理由者，應由第二審法院以上訴不
    合法律上之程式，判決駁回之。而所謂具體理由，必係依據
    卷內既有訴訟資料或提出新事證，指摘或表明第一審判決有
    何採證認事、用法或量刑等足以影響判決本旨之不當或違法
    ，而構成應予撤銷之具體事由，始克當之；倘僅泛言原判決
    認定事實錯誤、違背法令、量刑失之過重或輕縱，而未依上
    揭意旨指出具體事由，或形式上雖已指出具體事由，然該事
    由縱使屬實，亦不足以認為原判決有何不當或違法者，皆難
    謂係具體理由，俾與第二審上訴制度旨在請求第二審法院撤
    銷、變更第一審不當或違法之判決，以實現個案救濟之立法
    目的相契合，並節制濫行上訴（最高法院97年度台上字第89
    2 號裁判意旨參照）。又刑罰之量定，本為法院得依職權自
    由裁量之事項，苟於法定刑度之內，予以量定，且客觀上並
    無明顯濫權之情形者，自不容當事人任憑主觀意見，指摘其
    違法、失當。是原判決倘就如何量定其宣告刑之理由，已敘
    明審酌之因素，被告置若罔聞，僅泛詞指摘量刑過重，而未
    提出證據資料，以供審查，自難認為其理由已經明確、具體
    ，足以影響判決本旨之不當或違法，而構成應予撤銷或變更
    之具體事由，則所提上訴，即非適法。
二、經查：
  (一)上訴人即被告乙○○以駕駛營業小客車為業，係從事業務之
    人，於民國96年12月12日上午12時51分許，駕駛車號622－M
    B號營業用小客車，沿臺北市○○區○○路 4段245巷56弄由
    東往西方向行駛，行經臺北市○○區○○路4段245巷56弄路
    口時，適被害人甲○○騎乘車號6HU－550號重型機車亦沿臺
    北市○○區○○路4段245巷由北往南方向行駛至該處，被告
    明知汽車行至無號誌之交岔路口，支線道車應暫停讓幹線道
    車先行，而依當時又無何不能注意之情狀，竟疏未禮讓行駛
    於幹線道之被害人所騎乘之重機車，猶貿然前駛，致其營業
    小客車之前車頭撞擊被害人騎乘之重機車右側車身，使被害
    人因此人車倒地，受有右側肱骨骨折、鼻樑骨骨折、面部及
    全身多處擦傷之傷害。而被告於肇事後留在現場，於犯罪偵
    查機關之警員到場時，坦承為肇事人而自首犯行並接受裁判
    。
  (二)原審法院認被告於前揭時地駕駛車輛，應注意能注意而不注
    意道路交通安全規則第102條第1項第 2款前段之規定，以致
    肇事，被告之行為自有過失，而被害人係因本件車禍受有右
    側肱骨骨折、鼻樑骨骨折、面部及全身多處擦傷之傷害，亦
    有國軍松山總醫院附設民眾診療服務處 97年3月28日診斷證
    明書、馬偕紀念醫院97年3月27日診斷證明書各1紙在卷可查
    。是被告之過失行為與被害人之受傷間既具有相當因果關係
    ，從而本件事證明確，被告過失傷害犯行堪以認定，應依法
    論科。核被告所為，係犯刑法第284條第2項前段之業務過失
    傷害罪。被告於肇事後，有留在現場等候警員處理並自首犯
    罪，業經證人林錦祥於原審法院審理中證述在卷，並有臺北
    市○○○○○道路交通事故肇事人自首情形紀錄表附卷可稽
    ，是被告符合自首規定，得依刑法第 62條第1項前段規定，
    減輕其刑，並審酌被告並無其他犯罪前科，且係因過失犯罪
    ，惡性較輕，惟肇事後否認犯罪，且意圖諉責於被害人，致
    增加被害人之精神痛苦，且迄審理終結止，並未賠償被害人
    身體與精神上之損害，亦未能和解獲得被害人之原諒等一切
    情狀，處以被告有期徒刑3月，如易科罰金，以新台幣1仟元
    折算 1日等情，均已詳敘其所憑證據、認定理由及量刑依據
    。從形式上觀察，原判決並無認定事實錯誤、量刑瑕疵或違
    背法令之情形。
  (三)被告提起上訴，僅泛稱伊於事發後曾至醫院探望被害人，並
    詢問狀況如何，且計程車有保強制險，何以被害人不將醫療
    收據交予伊至保險公司申請？現今景氣不佳，如被害人不同
    意分期攤還賠償，伊計程車生意難以經營，請求法官體諒並
    減輕其刑云云，非但空泛無據，且未依據卷內訴訟資料，具
    體指摘原判決關於認定事實、適用法律及量刑等項，有何違
    法或不當之處。揆諸上開說明，自非屬得上訴第二審之具體
    事由，因認本件上訴不合上訴之法定要件，應予駁回，並不
    經言詞辯論為之。
據上論斷，應依刑事訴訟法第367條前段、第372條，判決如主文
。
中    華    民    國    97    年    12    月    4     日
                  刑事第二庭審判長法  官  洪光燦
                                  法  官  林恆吉
                                  法  官  宋明蒼
以上正本證明與原本無異。
不得上訴。
                                  書記官  駱麗君
中    華    民    國    97    年    12    月    4     日


司法院資訊處製作；財團法人民間司法改革基金會備份。
